【裁判字號】    99,易,1628
【裁判日期】    991001
【裁判案由】    竊盜
【裁判全文】
臺灣高雄地方法院刑事判決              99年度易字第1628號
公  訴  人  臺灣高雄地方法院檢察署檢察官
被      告  丁○○
            乙○○
上列被告因竊盜案件，經檢察官提起公訴（99年度偵字第7975號
），本院判決如下：
    主  文
丁○○、乙○○共同犯竊盜罪，均累犯，丁○○處有期徒刑肆月
，乙○○處有期徒刑陸月，如易科罰金，均以新臺幣壹仟元折算
壹日。
    事  實
一、丁○○前因違反毒品危害防制條例等案件，經本院以95年度
    訴緝字第207 號判處有期徒刑10月、8 月，應執行有期徒刑
    1 年5 月確定（嗣經裁定減刑並定應執行刑8 月15日），復
    因違反毒品危害防制條例案件，經本院以96年度訴字第838
    號判處有期徒刑1 年確定（嗣經裁定減刑為6 月），經接續
    執行，於民國97年5 月29日執行完畢。乙○○前因竊盜、毒
    品危害防制條例等案件，經本院以91年度易字第3583號、91
    年度訴字第3575號判處有期徒刑8 月、3 月、8 月，並經裁
    定應執行刑有期徒刑1 年5 月確定，於93年7 月6 日執行完
    畢。
二、詎丁○○、乙○○竟基於意圖為自己不法所有之犯意聯絡，
    共同自98年5 月19日16時57分許至同日17時11分許之間某時
    ，推由乙○○在外把風，至丁○○則進入高雄市○○區○○
    街361 巷10號地下室（侵入住宅部分未據告訴），竊取甲○○所有價值約新台幣（下同）6,000 元之深藍色腳踏車1輛
    ，得手後，供乙○○代步之用。嗣甲○○發現失竊而報警處
    理，為警調閱附近路口監視攝影畫面始循線查獲。
三、案經高雄市政府警察局新興分局移請臺灣高雄地方法院檢察
    署檢察官偵查起訴。
    理  由
壹、證據能力部分：
(一)、本判決所引用之證據資料（詳後引用之各項證據），其中係
    屬傳聞證據部分，縱無刑事訴訟法第159 條之1 至第159 條
    之4 或其他規定之傳聞證據例外情形，因均經當事人於法院
    調查證據時，知有第159 條第1 項不得為證據之情形，而未
    於言詞辯論終結前聲明異議，本院審酌上開證據作成時並無
    不合法定程序之情形，認為適當，依刑事訴訟法第159 條之
    5 第1 項、第2 項之規定，為傳聞法則之例外，應有證據能
    力。
(二)、本件證人即共同被告乙○○、丁○○於檢察事務官、及司法
    警察調查中所為之陳述，雖經被告丁○○、乙○○爭執證據
    能力，然因本院不採為本件認罪科刑之依據（但仍得為彈劾
    證據），無庸贅論該等證據之證據能力。
貳、實體部分：
一、訊據被告丁○○、乙○○矢口否認有竊盜犯行，被告丁○○
    辯稱：我忘記有無於98年5 月19日16時57分至17時許至上址
    地下室騎一台腳踏車，監視錄影擷取畫面只能證明我曾在民
    權一路84巷口騎腳踏車云云；被告乙○○辯稱：我於98年5
    月19日16時57分許偶然經過福建街316 號，但並沒有至高雄
    市○○區○○街361 巷10號竊取腳踏車或把風云云。然查：
(一)、被告乙○○於98年5 月19日16時57分許，騎乘車號XUT-823
    號重型機車在前，丁○○騎乘車號992-ETA 號重型機車尾隨
    在後，沿福建街由南向北行駛，行經高雄市○○街316 號前
    ，嗣丁○○停好機車，自同日16時57分許至17時11分前之間
    某時，由乙○○在外看守把風，丁○○至高雄市○○區○○
    街361 巷10號地下室（靠近福建街與福建街361 巷口處），
    騎走甲○○所有之腳踏車1 台，嗣將該腳踏車交予乙○○等
    情，為被告丁○○於98年11月28日警詢、99年4 月19日檢察
    事務官訊問時、及本院99年7 月27日準備程序、99年9 月14
    日審理程序中所坦承（見警卷第4-5 反頁、偵卷第20-21 頁
    、審易卷第44-45 頁、易字卷第76頁背面），並於本院99年
    9 月3 日審理程序中證述；「98年5 月19日下午乙○○來找
    我，叫我幫他騎腳踏車，我騎摩托車跟在他後面，他帶我到
    某一棟大樓，因不好停車，所以乙○○就叫我把車停在旁邊
    騎樓。…我到（那棟大樓）時地下室門已經打開，乙○○在
    上面等我，跟我說下面有腳踏車叫我去牽上來，還跟我說是
    甚麼顏色、哪一台腳踏車，之後我就下去騎上來，…我從地
    下室騎腳踏車上來之後，有在地下室門口遇到乙○○，…之
    後我在附近騎腳踏車晃一下，我看他來了，就把腳踏車交給
    他，…我則去騎我的機車；警卷12頁下方我騎腳踏車的照片
    中所穿的藍色外套，是之前…，我跟乙○○借他的長袖衣服
    ，他拿給我穿的。」等語明確（見易字卷第62頁背面）。且
    有被害人吳俐瑱於98年5 月31日警詢中指證：其於98年5 月
    19日19時許在高雄市○○區○○街361 巷10號地下室發現腳
    踏車遭竊（型號：VENZO 深藍色）等語詳盡（見警卷6 頁）
    ，再者，警卷10頁上方、12頁下方所附高雄市○○街一帶監
    視錄影擷取畫面亦分別顯示：於98年5 月19日16時57分10
    秒，被告乙○○身穿白色上衣，藍色襯衫型外套，騎乘車號
    XUT-823 號重型機車在前、被告丁○○身穿咖啡色上衣車號
    992-ETA 號重型機車尾隨在後，經過高雄市○○街316 號；
    同日17時11分32秒被告丁○○身穿藍色襯衫型外套，沿民權
    一路84巷騎乘深色腳踏車1 台等情，是上開事實，均堪認定
    。
(二)、被告乙○○雖辯稱：我只是於98年5 月19日16時57分許偶然
    騎機車經過福建街316 號，但並沒有與丁○○相約一同至高
    雄市○○區○○街361 巷10號地下室竊取腳踏車並負責把風
    云云。然：
  1.被告乙○○於98年10月30日警詢中、99年3 月29日、同年4
    月28日檢察事務官訊問時均否認上開監視擷取畫面騎乘車號
    992-ETA 重機車、及騎乘腳踏車之人為丁○○，且辯稱：年
    不認識丁○○，當初警察拿口卡叫我指認丁○○，警察硬要
    我咬他云云。嗣於99年7 月27日本院準備程序中始坦承認識
    丁○○，而辯稱：我跟丁○○不是很熟，但是我知道有這個
    人，我曾經於起訴書所載時間經過案發現場，但是我當天是
    自己一個人經過，並沒有與丁○○相約前去云云（見審易卷
    第45頁），被告乙○○辯解前後反覆，互相矛盾，真實性已
    堪存疑。
  2.而證人丁○○於本院審理中業已明白證述被告乙○○如何在
    外把風，並如何指示其至上開地下室騎乘遭竊之深（藍）色
    腳踏車之經過，至於證人丁○○雖就該腳踏車事後騎乘至何
    處交予乙○○之前後供述有所不一，然核證人丁○○於警詢
    、偵查至本院審理中對被告乙○○指示其至地下室騎乘腳踏
    車，嗣有將腳踏車交付予被告乙○○之重要情節，供述全然
    相符，上開細節之不一致，應是記憶模糊所致，尚不影響其
    證詞之可信度。且觀以前述監視擷取畫面顯示：被告二人分
    別騎乘乙輛機車於98年5 月19日16時57分10秒行經，被告乙○○騎乘車號XUT-823 號重型機車在前、被告丁○○騎乘車
    號992-ETA 號重型機車尾隨在後，兩車距離不到1 個機車車
    身，均由南向北逆向行駛在福建街之南向車道上（近分向線
    處），被告乙○○、丁○○一前一後騎乘機車，距離甚近，
    又同時逆向行駛，依渠二人騎乘機車方式，與被告丁○○證
    述是乙○○在前引導，其騎乘機車尾隨一情，相互符合，再
    依上開監視擷取畫面顯示：被告乙○○騎乘乘機車當時身穿
    白色上衣，藍色襯衫型外套，被告丁○○則身穿咖啡色上衣
    ，然於同日稍後在民權一路84巷之監視擷取畫面照片則顯示
    ：被告丁○○騎乘腳踏車時另加穿1 件藍色襯衫型外套，且
    型式與被告乙○○先前所穿藍色襯衫型外套，完全相同，此
    亦與丁○○證稱向被告乙○○借外套穿之情節，亦屬一致，
    如被告乙○○未與丁○○相約碰面，焉可能如此。況被告乙○○若果僅騎乘機車偶然與丁○○同時於98年5 月19日16時
    57分10秒行經福建街316 號前，被告乙○○於警詢、偵查中
    經提示上開監視翻拍畫面時，何須刻意辯稱不認識丁○○。
    是以，堪認應係被告丁○○上揭於本院審理中證詞，應屬真
    實可採，並非虛構，而被告乙○○上開辯解，實屬事後卸責
    之詞，無可採信。是以，被告乙○○應確有於上開時、地，
    自己則在外把風，而要求被告丁○○至地下室竊取吳俐瑱之
    腳踏車之行為甚明。
(三)、被告丁○○為被告乙○○友人，知悉被告乙○○住處，對被
    告乙○○在地下室門口等待，卻要求其至非屬被告乙○○自
    己住處之地下室，騎乘腳踏車，此等違反情理之事，豈可能
    毫不起疑，況被告丁○○自承事後被告乙○○有請吃飯又給
    250 元等語明確（見本院易字卷第64頁背面），堪認被告丁○○對被告乙○○要求其所騎乘之腳踏車為他人所有之物，
    應有認識，而仍至地下室騎乘該腳踏車，被告丁○○有竊盜
    犯意甚為明確，被告丁○○空言否認有竊盜犯意之辯解（見
    本院易字卷第76頁背面），尚無可採。又被告丁○○於本院
    99年9 月3 日同次審理程序中後改辯稱：我忘記是否曾至上
    址地下室騎一台腳踏車，且監視錄影擷取畫面並未照到我竊
    盜畫面，只能證明我曾經騎一台腳踏車云云（本院易字卷第
    78 頁 ），然被告丁○○於警詢、偵查、本院準備程序、審
    理程序中，屢屢供述確認經被告乙○○指示，至高雄市○○
    區○○街361 巷10號地下室騎走腳踏車，並於當日17時11分
    32秒在民權一路84巷，經監視器拍攝其騎乘該腳踏車之畫面
    等語（見本院審易字卷第44頁），且證人即被害人之母陳碧
    雲亦到庭指認證稱：前開警卷12頁下方照片被告丁○○所騎
    的腳踏車與被害人所失竊之腳踏車型式相符等語明確（見本
    院卷75頁），是被告丁○○於本院審理中更易前詞所為之上
    開辯解，顯屬卸責之詞，亦無可採。
(四)、綜上，被告丁○○、乙○○辯解各節，均無可採，本件事證
    明確，被告丁○○、乙○○犯行堪已認定。
二、核被告丁○○、乙○○所為，均係犯刑法第320 條第1 項之
    普通竊盜罪。被告丁○○、乙○○二人，就上述犯行，有犯
    意之聯絡及行為之分擔，均為共同正犯。又被告丁○○、李
    俊各有事實欄所載之有期徒刑執行完畢紀錄，此有臺灣高等
    法院被告前案紀錄表2 份在卷可稽，是被告丁○○、乙○○
    受有期徒刑執行完畢後，5 年內再故意犯本件有期徒刑以上
    之罪，均為累犯，均應依刑法第47條第1 項規定，加重其刑
    。爰審酌被告丁○○、乙○○任意竊取他人之財物，行為實
    有不當，被告乙○○於98年3 月9 日甫因竊盜腳踏車4 台犯
    行遭查獲，於98年4 月16日經檢察官以98年度偵字第10315
    號聲請簡易判決處刑，竟未得警惕，於該本院98年度審簡字
    第3174號竊盜案審理期間再犯本案，有被告乙○○全國前案
    紀錄表1 份（被告乙○○目前正執行該竊盜案件中），及上
    開聲請簡易判決處刑書1 份在卷可證；並斟酌被告丁○○犯
    後一度坦承部分犯行，及被告乙○○始終否認犯行之犯後態
    度，並被告乙○○主導本案，被告丁○○係依從被告乙○○
    指示而為之參與程度，並渠二人之犯罪動機、目的、手段、
    竊得物品之價值等一切情狀，就被告丁○○、乙○○各量處
    如主文所示之刑，並斟酌渠二人犯罪情節、經濟狀況等一切
    情形，諭知易科罰金之折算標準，以資懲儆。
據上論斷，應依刑事訴訟法第284 條之1 、第299 條第1 項前段
，刑法第28條、第320 條第1 項、第47條第1 項、第41條第1項
前段，刑法施行法第1 條之1 ，判決如主文。
本案經檢察官丙○○到庭執行職務。
中    華    民    國    99    年    10     月    1    日
                    刑事第一庭  法  官  陳億芳
以上正本證明與原本無異。
如不服本判決，應於判決送達後10日內，向本院提出上訴狀（上
訴狀內須記載具體上訴理由）。
中    華    民    國    99    年    10    月     4    日
                                書記官  鄭於珮
如不服本判決，應於判決送達後10日內，向本院提出上訴狀（上
訴狀內須記載具體上訴理由）。
附錄本案判決論罪科刑法條：
中華民國刑法第320條
意圖為自己或第三人不法之所有，而竊取他人之動產者，為竊盜
罪，處5 年以下有期徒刑、拘役或5 百元以下罰金。
意圖為自己或第三人不法之利益，而竊佔他人之不動產者，依前
項之規定處斷。
前二項之未遂犯罰之。

司法院資訊處製作；財團法人民間司法改革基金會備份。
